最高法院刑事判決　　　　　　　　　　　　　　　八十六年度台上字第六三三一號
　　上　訴　人　甲○○
右上訴人因搶奪等罪案件，不服台灣高等法院中華民國八十六年八月二十二日第二審
判決（八十六年度上訴字第二五五○號，起訴案號：台灣板橋地方法院檢察署八十六
年度偵字第四九一九號），提起上訴，本院判決如左：
    主  文
上訴駁回。
    理  由
一搶奪部分：
按刑事訴訟法第三百七十七條規定，上訴於第三審法院，非以判決違背法令為理由，
不得為之。是提起第三審上訴，應以原判決違背法令為理由，係屬法定要件。如果上
訴理由狀並未依據卷內訴訟資料，具體指摘原判決不適用何種法則或如何適用不當，
即應認其上訴為違背法律上之程式，予以駁回。本件原判決依憑上訴人甲○○與共同
正犯梁朝欽（經原判決維持第一審論處罪刑之判決，駁回其第二審上訴後，未提起第
三審上訴，已告確定）二人在警訊及檢察官偵查中之自白，核與被害人陳瑞美、葉月
香所供被害情節相符，復有贓物領據二紙可證，乃據以認定上訴人有原判決事實欄所
載之搶奪部分犯行。對於上訴人在原審審理中，翻異前供，所為梁朝欽下手搶奪時，
伊不知情之辯解，認係事後卸責之詞，不足採信。上訴人與梁朝欽間，就本件搶奪犯
行，有犯意聯絡及行為分擔，均為共同正犯等情。亦於理由欄內詳加指駁及說明。因
而維持第一審論處上訴人共同連續意圖為自己不法之所有，而搶奪他人之動產（累犯
）罪刑之判決，駁回上訴人對此部分之第二審上訴。上訴人對此部分之第三審上訴意
旨略謂：原判決對上訴人與共犯是否有犯意聯絡及行為分擔，未明確載明，有理由不
備之違法；原審對扣案之證物，未提示予上訴人陳述意見之機會，對犯罪事實經過，
亦未為筆錄之提示及事實之訊問，顯然違法云云。惟查原判決非但於事實欄內，詳載
上訴人與梁朝欽間，係共同基於為自己不法所有之犯意聯絡，由上訴人騎乘機車搭載
梁朝欽為本件搶奪犯行、理由欄內，更已載明其二人如何有犯意聯絡及行為分擔之理
由，業如前述，並無上訴意旨所指摘之理由不備情事。復依原審民國八十六年八月十
五日審判筆錄所載，原審非但就第一審判決關於上訴人上訴之搶奪事實加以調查，於
判決內採為證據之上開筆錄及贓物領據，亦分別踐行調查程序，提示予上訴人並告以
要旨，此部分上訴人顯非依據卷證資料執為指摘，自非適法之第三審上訴理由。依上
開說明，應認此部分之上訴為違背法律上之程式，予以駁回。
二竊盜部分：
按刑事訴訟法第三百七十六條所列各罪之案件，經第二審判決者，不得上訴於第三審
法院，此觀該法條之規定甚明。上訴人被訴竊盜部分，原判決維持第一審論處上訴人
共同竊盜（累犯）罪刑並令於刑之執行前入勞動場所強制工作三年之判決，駁回上訴
人對此部分之第二審上訴。查該罪名係屬刑事訴訟法第三百七十六條第二款之案件。
依上開說明，既經第二審判決，自不得上訴於第三審法院，上訴人竟復提起上訴，顯
為法所不許，亦應予駁回。
據上論結，應依刑事訴訟法第三百九十五條前段，判決如主文。
中      華      民      國    八十六    年      十      月    二十四    日
                              最高法院刑事第二庭
                                  審判長法官  施  文  仁
                                        法官  陳  炳  煌
                                        法官  張  淳  淙
                                        法官  洪  文  章
                                        法官  林  錦  芳
      右正本證明與原本無異
                                              書  記  官
中      華      民      國    八十六    年      十      月     三十     日
